【裁判字號】    88,易,2494
【裁判日期】    890103
【裁判案由】    違反就業服務法
【裁判全文】
臺灣桃園地方法院刑事判決                        八十八年度易字第二四九四號
    公  訴  人  臺灣桃園地方法院檢察署檢察官
    被      告  乙○○
    選任辯護人  甲○○
右被告因違反就業服務法案件，經檢察官聲請簡易判決處刑（聲請案號：八十八年度
偵字第七七五九號），本院認為不宜簡易判決處刑，改依通常程序審理，判決如左：
        主  文
乙○○無罪。
        理  由
一、公訴意旨以丙○○（業由本院桃園簡易庭於民國『下同』八十八年十月七日以八
    十八年度桃簡字第九四一號判決在案）與乙○○分係設址於桃園縣桃園市○○街
    一○二號之東生紡織企業股份有限公司（下稱東生公司）之工務主任及總經理，
    為就業服務法所稱之雇主，明知雇主未經許可不得聘僱他人所合法聘僱而脫逃之
    外國人，詎因執行業務之際，於八十七年十二月十二日起至同年月三十日止，以
    日薪新台幣（下同）六百七十元及八百元之代價，非法僱用逾期停留之印尼籍勞
    工NGNAI. SIANG（十二月二十二日起訖同月三十日止）、MUSA.TJHAI（十二月十
    二日起訖同月三十日止）等二人於同上處所從事玻璃切割及打雜之工作，嗣於八
    十八年二月六日二十三時許，為警循線查獲，因認被告涉犯就業服務法第五十三
    條第一項第一款規定雇主不得聘僱未經許可之外國人之規定，其聘僱人數為二人
    ，係犯同法第五十八條第一項後段罪嫌云云。
二、公訴人認被告違反上述就業服務法之行為，無非係以被告於警、偵訊中坦承，並
    經前述二名外籍勞工於警訊中之證述為其論據。
三、按犯罪事實應依證據認定之，無證據不得推定其犯罪事實，又不能證明被告犯罪
    者，應諭知無罪判決，刑事訴訟法第一百五十四條、第三百零一條第一項分別定
    有明文。訊之被告乙○○固坦承該公司有僱用如事實欄所示二名外籍勞工之事實
    不諱，然辯稱工廠有八十餘名員工，不負責廠務僅係負責處理業務接單，發現時
    ，他們沒有身分證伊說不能用，當場請他們回去等語。經查：訊之證人即該公司
    工務主任丙○○證稱以係其聘僱者當時僱用二名外勞時葉總經理不知道，新進人
    員管理均由伊負責等語；另證人即外勞NGNAI.SIANG於警訊中陳稱在東生公司工
    作係謝主任僱用，之後為總經理發現就請我離職等語（見八十八年二月二十四日
    警訊筆錄）；另一外勞證人MUSA.TJHAI證稱到東生由謝主任僱用，後來為公司總
    經理發現伊沒證件要伊離開等語（見同上筆錄）；均核與證人即該公司工務主任
    丙○○於警訊及本院審理時供述相符。據上，基於公司分層負責之責任制度，被
    告雖職司總經理職務而綜理公司業務之執行，然未必均知悉所有之各項業務進展
    實情，並對照該二外勞之證詞，足悉僱請該二名外勞應係謝某於執行職務時逕行
    僱請者，矧被告葉某亦未於偵查中自白犯罪，該二名外勞亦未有所指陳，公訴所
    指已有誤會。此外，復查無其他積極證據足資證明被告涉犯就業服務法之犯行。
    自應為被告無罪之諭知。
據上論斷，應依刑事訴訟法第四百五十二條、第三百零一條第一項，判決如主文。
本案經檢察官陳志全到庭執行職務。
中      華      民      國      八十九      年    一    月    三    日
                                臺灣桃園地方法院刑事第二庭
                                      法  官  黎錦福
右正本證明與原本無異。
如不服本判決，應於判決送達後十日內向本院提出上訴狀( 應附繕本 )，上訴於
臺灣高等法院。
       書記官   江世亨
中        華        民        國   八十九   年   一   月    四    日


司法院資訊處製作；財團法人民間司法改革基金會備份。
